【裁判字號】    90,交聲,345
【裁判日期】    900713
【裁判案由】    違反道路交通管理處罰條例聲明異議
【裁判全文】
臺灣臺北地方法院交通事件裁定              九十年度交聲字第三四五號
    異議人即
    受處分人  泰華計程汽車股份有限公司
    代表人    蔡秀麗
右列受處分人因違反道路交通管理處罰條例案件，對於臺北市交通事件裁決所中華民
國九十年三月二十日所為之處分（原處分案號：北市裁三字第裁二二－ＡＩＡ三０一
六五一號），聲明異議，本院裁定如左：
        主      文
異議駁回。
        理      由
一、按營業小客車駕駛人應遵守兩側後車門車號、公司名稱及車窗玻璃上車號應依規
    定漆繪並保持清晰，營業小客車駕駛人職業登記管理辦法第十四條第一項第五款
    定有明文，又營業小客車應於兩側後門加漆牌照號碼及公司行號、運輸合作社或
    個人名稱，後窗玻璃加漆牌照號碼，道路交通安全規則第四十二條第一項第二款
    亦定有明文，再汽車所有人所有之汽車未依規定於車身標明指定標識者，處新台
    幣（下同）九百元以上一千八百元以下罰鍰，道路交通管理處罰條例第十六條第
    一項第三款亦定有明文。
二、本件受處分人即異議人泰華計程汽車股份有限公司所有車號Ｅ九－五０七號營業
    小客車，由張世忠駕駛，於民國九十年一月十八日晚上十時八分許，行駛在台北
    市○○路、松壽路口，因上開營業小客車後車窗噴漆牌照號碼，字體字跡不合規
    定，故意減低效果而未依規定於車身標明指定標識，為台北市政府警察局信義分
    局交通分隊警員甲○○當場攔停，並以受處分人有違反道路交通管理處罰條例第
    十六條第一項第三款規定之行為掣單舉發，張世忠當場收受舉發違反道路交通管
    理事件通知單。嗣受處分人於應到案日期前申訴，經原處分機關函請舉發機關調
    查結果，仍認受處分人有上開違規行為，乃於九十年三月二十日以北市裁三字第
    裁二二－ＡＩＡ三０一六五一號裁決書裁處受處分人九百元罰鍰。
三、訊據受處分人雖坦承於右開時地遭警掌電攔停舉發之事實不諱，惟矢口否認有右
    開違規行為，辯稱：右開車輛並無改變或改寫後車噴漆牌照號碼，且當時受處分
    人所屬司機正在凱悅飯店排班，並非行駛中遭攔停，應提出照片為準云云，然查
    ：證人舉發警員甲○○到庭證稱：當時他們排班在旁邊等客人，看到受處分人後
    視窗的號碼字體太小或模糊不清，就依法告發，我與違規人素無怨隙，沒有必要
    找他麻煩等語，雖證人警員甲○○無法確實詳述當時情形，然違規事實已於舉發
    違反道路交通管理事件通知單上詳細記載，自應以違規當時所記載之違規事實較
    為可採。又因交通警員掣單舉發違反道路交通管理處罰條例所列之違規事實，本
    質上為行政處分，係公務員基於職務上權力，依法就特定之具體事件所為具有公
    法上效果之單方行政行為，基於公務員為公法上行為具有公信力之原則，該行政
    處分當可被推定為真正，其據以依法處分之事實認定亦為真正無誤，本此公信原
    則，乃立法者賦予行政機關制定違反道路交通事件統一裁罰標準及處理細則，使
    勤務警員得當機處分（如該細則第二十三條）以達其維護交通秩序、安全之行政
    目的，反之，若謂公務員一切行政行為均需預留證據以證其實，則國家行政勢必
    窒礙難行，據此，刑事訴訟法就犯罪證據有關之規定中與屬行政秩序罰之交通違
    規裁罰本質不合之部分，自不在準用之列，從而，受處分人既未就執勤警員之舉
    發有誤提出相關證據以供調查，本院經查亦無任何證據足資證明其有捏造事實違
    法取締之情事，則執勤警員本其維護通秩序、安全職責所為之舉發，自應受到合
    法、正確之推定。再受處分人雖提出二張後車窗貼有車號之照片等資料，然照片
    上無日期證明右開車輛於右開時地被查獲時已依規定於後車窗噴漆牌照車號，尚
    難據以為有利於受處分人認定之證據。末掌電攔停，係當場攔停，此與依違反道
    路交通管理事件統一裁罰標準及處理細則第二十三條規定逕行舉發，須以科學儀
    器取得違規證據資料，足資認定其違規事實者不相同，自無庸以照片認定受處分
    人是否有右開違規行為。是受處分人所辯，尚難採信。本件受處分人確實於右開
    時地未依規定於車身標明指定標識之違規行為。事證明確，原處分機關依道路交
    通管理處罰條例第十六條第一項第三款規定裁處受處分人罰鍰九百元，核無違誤
    ，本件受處分人之異議為無理由，自應將其異議駁回。
四、據上論斷，應依道路交通案件處理辦法第十九條，裁定如主文。
中      華      民      國    九十      年      七      月     十三     日
                          臺灣臺北地方法院交通法庭
                                  法  官  李  麗  玲
右正本證明與原本無異。
如不服本裁定，應於裁定送達後五日內向本院提出抗告狀。
                                  書記官  江  虹  儀
中      華      民      國    九十      年      七      月     十三     日


司法院資訊處製作；財團法人民間司法改革基金會備份。
